臺灣臺南地方法院民事裁定　　　　　　　100年度監宣字第8號
聲　請　人　楊寶誠
上列聲請人聲請監護宣告事件，本院裁定如下：
    主    文
宣告楊陳木蓮（女，民國○○○年○月○○○日生，身分證統一
編號：Ｚ000000000號，住臺南市新市區社內里社內一
七七號）為受監護宣告之人。
選定聲請人楊寶誠（男，民國○○○年○月○日生，身分證統一
編號：Ｚ000000000號，住嘉義縣民雄鄉○○路○段
二四一號）為受監護宣告之人之監護人。
指定楊保田（男，民國○○年○月○日生，身分證統一編號：Ｚ
000000000號，住高雄市○○區○○里○○街五八之一
號）為會同開具財產清冊之人。
聲請費用新臺幣壹仟元由受監護宣告之人楊陳木蓮負擔。
    理    由
一、按對於因精神障礙或其他心智缺陷，致不能為意思表示或受
    意思表示，或不能辨識其意思表示之效果者，法院得因本人
    、配偶、四親等內之親屬、最近一年有同居事實之其他親屬
    、檢察官、主管機關或社會福利機構之聲請，為監護之宣告
    ，民法第14條第1項定有明文。次按受監護宣告之人應置監
    護人。法院為監護之宣告時，應依職權就配偶、四親等內之
    親屬、最近一年有同居事實之其他親屬、主管機關、社會福
    利機構或其他適當之人選定一人或數人為監護人，並同時指
    定會同開具財產清冊之人，民法第1110條、第1111條第1項
    亦定有明文。
二、本件聲請意旨略以：聲請人楊寶誠（男，民國51年3月10日
    生，身分證統一編號：Ｚ000000000號，住嘉義縣民雄鄉○○
    路○段241號）為楊陳木蓮（女，25年10月22日生，身分證
    統一編號：Ｚ000000000號，住臺南市新市區社內里社內177
    號）之次子，楊陳木蓮於99年10月9日因腦部萎縮，致不能
    為意思表示或受意思表示，或不能辨識其意思表示之效果，
    為此聲請對其為監護宣告。又自楊陳木蓮腦部萎縮後，均由
    長子楊保田及次子即聲請人負責照顧楊陳木蓮，請求選任聲
    請人擔任監護人，並指定楊保田為會同開具財產清冊之人等
    語。
三、經查，聲請人係楊陳木蓮之次子，業據其提出戶籍謄本2份
    在卷可憑，揆諸上開規定，聲請人為宣告楊陳木蓮為監護宣
    告之人之聲請人資格，自無欠缺。經查，聲請人主張上情，
    業據其提出楊陳木蓮之身心障礙手冊（重度多障）1份為憑
    ，經本院依職權囑託臺灣高雄地方法院對楊陳木蓮進行鑑定
    ，經臺灣高雄地方法院函請阮綜合醫院指派該院黃維邦醫師
    協助鑑定楊陳木蓮之精神狀態，鑑定人黃維邦醫師參與楊陳
    木蓮之精神狀態鑑定，其鑑定結果認：「病患因腦中風致四
    肢癱瘓，語言能力喪失，學習功能退化，無法復健，四肢萎
    縮，無法處理自己的日常生活，恢復的可能性極低，屬其他
    心智缺陷，致不能為意思表示或受意思表示，或不能辨識其
    意思表示之效果。」有臺灣高雄地方法院100年度家助字第
    2號囑託鑑定事件之100年3月22日鑑定筆錄在卷可稽，故聲
    請人聲請對楊陳木蓮為監護宣告為有理由，應予准許。
四、次查，聲請人楊寶誠（男，51年3月10日生，身分證統一編
    號：Ｚ000000000號，住嘉義縣民雄鄉○○路○段241號）為
    受監護宣告之人楊陳木蓮之次子，有戶籍謄本2份附卷可參
    ，又自受監護宣告之人楊陳木蓮腦部萎縮後，均由長子楊保
    田及次子即聲請人負責照顧楊陳木蓮，業經聲請人陳明在卷
    ，且聲請人經受監護宣告之人之親屬團體會議推定為受監護
    宣告之人楊陳木蓮之監護人，有聲請人所提出之親屬團體會
    議推定監護人說明書、親屬系統表、親屬團體會議紀錄、親
    屬之戶籍謄本在卷可稽，本院認由聲請人擔任監護人，最能
    符合受監護宣告之人之最佳利益，爰選定聲請人為監護人；
    另楊保田（男，50年2月3日生，身分證統一編號：Ｚ0000000
    00號，住高雄市○○區○○里○○街58之1號）係受監護宣
    告人楊陳木蓮之長子，有本院依職權所調閱其全戶戶籍資料
    查詢單1份在卷可稽，並經受監護宣告之人之親屬團體會議
    推定為會同開具財產清冊之人，有聲請人所提出之親屬團體
    會議推定監護人說明書、親屬系統表、親屬團體會議紀錄、
    親屬之戶籍謄本在卷可稽，爰指定楊保田為會同開具財產清
    冊之人。
五、依民事訴訟法第608條第1項、第95條、第87條第1項，裁定
    如主文。
中    華    民    國   100    年    3     月    31    日
                   家事法庭   法  官  鄭  彩  鳳
正本係照原本作成。
如不服本裁定關於選定監護人及指定會同開具財產清冊之人等部
分，應於送達後十日內向本院提出抗告狀，並繳納抗告費新臺幣
1,000元；其餘關於宣告監護之部分，不得抗告。
中    華    民    國   100    年    3     月    31    日
                              書記官  陳  世  明